---
title: "Lab5"
author: "Marianna Flores"
date: "September 24, 2020"
output: html_document
---

```{r setup, include=FALSE}
knitr::opts_chunk$set(echo = TRUE, warning = FALSE, message = FALSE, error = FALSE)
library(tidyverse)
library(lubridate)
library(nycflights13)
library(readxl)
library(openxlsx)
library(tidyverse)
library(highcharter)
library(shiny)
```


## PARTE 1: prediccion eclipse solar
```{r p1}

eclipse <- ymd_hms("2017/08/21 18:26:40")
SynodicMonth <- days(29)+hours(12)+minutes(44)+seconds(3)
Saros <- SynodicMonth*223
SiguienteEclipse <- eclipse+Saros
SiguienteEclipse

```


## PARTE 2: agrupaciones y operaciones con fechas
###1
Estamos suponiendo que todos son llamadas pues si se pone el filtro para solo Call solo saca el Cod - Actualizacion de informacion
```{r p2}

data <- read_excel("~/data.xlsx")
a <- convertToDateTime(data$`Fecha Creacion`, origin = "1900-01-01")
b <- dmy(data$`Fecha Creacion`) 
a[is.na(a)] <- b[!is.na(b)] 
data$`Fecha Creacion` <- a 

c <- convertToDateTime(data$`Fecha Final`, origin = "1900-01-01")
d <- dmy(data$`Fecha Final`)
c[is.na(c)] <- d[!is.na(d)] 
data$`Fecha Final` <- c
```

```{r ejercicio}
data$mes <- months(data$`Fecha Creacion`)
data$dia <- day(data$`Fecha Creacion`)
data$weekday <- weekdays(data$`Fecha Creacion`)
data$year <- year(data$`Fecha Creacion`)
data$duracion_en_secs <- (data$`Hora Final`-data$`Hora Creacion`)

#1
lpcodigo <- data %>% select(Cod, Call, mes) %>% group_by(Cod, mes) %>%
  filter(Call == 1) %>%  summarise(n = n(), .groups = 'drop')
lpcodigo2 <- data %>% select(Cod, Call, mes) %>% group_by(Cod, mes) %>%
  summarise(n = n(), .groups = 'drop')
lpcodigo2
```
0 - Julio (1463)
Actualizacion de informacion - Mayo (1691)
Cancelaciones - Marzo (4092)
Cobros - Enero (688)
Consultas - Octubre (10790)
Empresarial - Octubre (3136)
Otros/varios - Enero (1129)

###2
El dia mas ocupado de la semana es Domingo
```{r p2.2}
pDiaSemana <- data %>% select(weekday,Cod) %>% group_by(weekday) %>% 
  summarise(n = n(), .groups = 'drop')
pDiaSemana2 <- data %>% select(weekday) %>% group_by(weekday) %>% 
  summarise(n = n(), .groups = 'drop')
pDiaSemana2
```

###3
El mes mas ocupado es marzo
```{r p2.3}
pmes <- data %>% select(mes,Cod) %>% group_by(mes) %>% 
  summarise(n = n(), .groups = 'drop')
pmes2 <- data %>% select(mes) %>% group_by(mes) %>% 
  summarise(n = n(), .groups = 'drop')
pmes2
```

###4
Los miercoles y domingos se hacen mas entregas en la mayoria de meses. Aun asi no se ve una temporalidad consistentes y solo se tienen datos de 1 year, podria depender de otros factores.
```{r p2.4}
temp <- data %>% select(mes,weekday) %>% group_by(mes, weekday) %>% 
  summarise(cantidad = n(), .groups = 'drop')

temp %>% 
  hchart('column', hcaes(x = 'mes', y = 'cantidad', group = 'weekday')) %>% 
  hc_title(text = "Viajes por ubicacion",
           align = "center",
           style = list(fontWeight = "bold", fontSize = "30px"))

```

###5
```{r p2.5}
lpromedio <- data %>% select(duracion_en_secs) %>% summarise(llamada_por_segundos = mean(duracion_en_secs), por_minutos = llamada_por_segundos/60)
lpromedio
```

###6
```{r p2.6}
data$duracion_en_mins <- (data$`Hora Final`-data$`Hora Creacion`)/60
df <- seq(from = 0, to = 30, by = 5)
fecuencia <- table(cut(x = as.numeric(data$duracion_en_mins), breaks = df))
frecuencia <- t(fecuencia)
df2 <- as.data.frame(frecuencia)
resultados <- df2 %>% select(Var2,Freq) %>% summarise(`Tiempo llamada minutos` = Var2, `cantidad llamadas` = Freq)
resultados
```

## PARTE 3: signo zodiacal
La fecha en la funcion se debe ingresar como "mes/dia/year"
```{r p3}
zodiaco <- function(fecha){
fecha <- mdy(fecha)
mes <- month(fecha)
dia <- day(fecha)

if ((mes==2 && dia>=20) || (mes==3 && dia<= 20)){
  print("Piscis")
}else if ((mes==3 && dia>=21) || (mes==4 && dia<= 20)){
  print("Aries")
}else if ((mes==4 && dia>=21) || (mes==5 && dia<= 20)){
  print("Tauro")
}else if ((mes==5 && dia>=21) || (mes==6 && dia<= 20)){
  print("Geminis")
}else if ((mes==6 && dia>=21) || (mes==7 && dia<= 22)){
  print("Cancer")
}else if ((mes==7 && dia>=23) || (mes==8 && dia<= 22)){
  print("Leo")
}else if ((mes==8 && dia>=23) || (mes==9 && dia<= 22)){
  print("Virgo")
}else if ((mes==9 && dia>=23) || (mes==10 && dia<= 22)){
  print("Libra")
}else if ((mes==10 && dia>=23) || (mes==11 && dia<= 22)){
  print("Scorpio")
}else if ((mes==11 && dia>=23) || (mes==12 && dia<= 21)){
  print("Sagitario")
}else if ((mes==12 && dia>=22) || (mes==1 && dia<= 19)){
  print("Capricornio")
}else if ((mes==1 && dia>=20) || (mes==2 && dia<= 19)){
  print("Aquario")
}
}

##formato %m/%d/%Y
zodiaco("3/12/1999")

```


## PARTE 4: Flights
```{r p4}
flights$departure_time <- sub('(\\d{2})$', ':\\1', flights$dep_time)
flights$arrival_time <- sub('(\\d{2})$', ':\\1', flights$arr_time)
flights$scheduled_arrival <- sub('(\\d{2})$', ':\\1', flights$sched_arr_time)
flights$scheduled_departure <- sub('(\\d{2})$', ':\\1', flights$sched_dep_time)

flights$departure_time <- hm(flights$departure_time)
flights$arrival_time <- hm(flights$arrival_time)
flights$scheduled_arrival <- hm(flights$scheduled_arrival)
flights$scheduled_departure <- hm(flights$scheduled_departure)

flights$total_delay <- (flights$departure_time - flights$scheduled_departure)+(flights$arrival_time - flights$scheduled_arrival)
delays <- flights %>% select(scheduled_departure, departure_time, scheduled_arrival, arrival_time, total_delay)

flights$departure <- ISOdatetime(flights$year,flights$month,flights$day,hour(flights$departure_time),minute(flights$departure_time),second((flights$departure_time)))
flights$arrival <- flights$departure+flights$arrival_time
flights$sched_departure <- ISOdatetime(flights$year,flights$month,flights$day,hour(flights$scheduled_departure),minute(flights$scheduled_departure),second((flights$scheduled_departure)))
flights$sched_arrival <- flights$sched_departure+flights$scheduled_arrival

delays <- flights %>% select(departure,sched_departure,arrival,sched_arrival,total_delay)
head(delays)
```
